【裁判字號】    98,聲,3267
【裁判日期】    990129
【裁判案由】    聲請單獨宣告沒收違禁物
【裁判全文】
臺灣臺北地方法院刑事裁定              98年度聲字第3267號
聲  請  人  臺灣臺北地方法院檢察署檢察官
被      告  甲○○
上列聲請人聲請單獨宣告沒收違禁物案件（98年度聲沒字第367
號），本院裁定如下：
    主  文
扣案之如附表所示之物沒收銷燬之。
其餘聲請駁回。
    理  由
一、聲請意旨略以：被告甲○○基於施用第一、二級毒品之犯意
    ，於民國97年6月6日為警採尿前回溯26小時內某日時，在不
    詳處所，施用第一級毒品海洛因；另於97年6月6日上午1時
    許，在臺北市○○區○○路137巷24號2樓住處，施用第二級
    毒品安非他命、甲基安非他命，經警於97年6月6日下午6時
    許，在臺北市○○區○○路123巷11號伊倫商務會館803號房
    查獲，並當場扣得其所有含安非他命殘渣袋1只、安非他命
    吸食器1組。其又基於施用第一、二級毒品之犯意，於97年
    9月4日中午12時10分許採尿前回溯26、96小時內某日時，在
    不詳處所，施用第一級毒品海洛因及第二級毒品安非他命、
    甲基安非他命，經警持臺灣臺北地方法院法官核發之97年度
    聲搜字第1306號搜索票，於97年9月4日上午10時許，在上開
    長春路住處查獲，並當場扣得其所有含安非他命殘渣袋6只
    、安非他命分裝杓管2支；復基於施用第二級毒品之犯意，
    於97年12月2日採尿前回溯96小時內某日時，在不詳處所，
    施用第二級毒品安非他命、甲基安非他命，為警持臺灣臺北
    地方法院法官核發之97年度聲搜字第1685號搜索票，於97年
    12月2日下午6時許，在臺北市○○區○○路137巷24號緝獲
    ，並當場扣得其所有含安非他命殘渣袋3只、安非他命吸食
    器1組等事實。業經臺灣臺北地方法院檢察署檢察官於98 年
    11月10日以98年度戒毒偵字第257號不起訴處分確定，有該
    處分書在卷足稽。爰依毒品危害防制條例第18條第1項前段
    、刑法第40條第2項之規定宣告沒收並諭知銷燬之等語。
二、按違禁物或專科沒收之物得單獨宣告沒收，且違禁物，不問
    屬於犯罪行為人與否，沒收之，刑法第40條第2項、第38條
    第1項第1款、第2項定有明文。次按查獲之第一、二級毒品
    及專供製造或施用第一、二級毒品之器具，不問屬於犯人與
    否，均沒收銷燬之，毒品危害防制條例第18條第1項前段亦
    定有明文。
三、經查，本件被告因施用第一、二級毒品案件，經本院以97年
    度毒聲字第600號裁定送觀察勒戒後，認有繼續施用毒品之
    傾向，經本院以98年度毒聲字第23號裁定令入戒治處所強制
    戒治後，因無繼續強制戒治之必要，於98年10月19日出所，
    並經臺灣臺北地方法院檢察署檢察官於98年11月10日以98年
    度戒毒偵字第257號為不起訴處分，有上開裁定、不起訴處
    分書在卷可稽。被告於97年9月4日上午10時許，為警在其位
    於臺北市○○區○○路137巷24號之住處查獲，當場扣得之
    如附表編號1之安非他命殘渣袋6只，及於97年12月2日下午6
    時許，在其前開住處為警查獲，當場扣得之如附表編號2之
    安非他命殘渣袋3只，其內確含第二級毒品甲基安非他命、
    安非他命之殘渣，且無從單獨析離，有臺北市政府警察局中
    山分局查獲涉嫌毒品危害防制條例毒品初步鑑驗報告單(見
    97 年度毒偵字第3053號卷第12頁)、臺北市政府警察局萬華
    分局查獲涉嫌毒品危害防制條例毒品初步鑑驗報告單(見97
    年度毒偵字第387 6號卷第17頁)、臺北市政警察局中山分局
    搜索扣押筆錄、扣押物品目錄表(見97年度毒偵字第3053號
    卷第13-16頁)、臺北市政警察局萬華分局搜索扣押筆錄、扣
    押物品目錄表(見97年度毒偵字第3876號卷第11-14頁)在卷
    可憑，應認係屬違禁物，爰依首開規定，認聲請人此部分之
    聲請，核屬有據，應予准許。爰依刑事訴訟法第220條，刑
    法第40條第2項、毒品危害防制條例第18條第1項前段，裁定
    如主文。
四、至於檢察官聲請意旨所載被告為警於97年6月6日下午6時許
    ，在臺北市○○區○○路123巷11號伊倫商務會館803號房查
    獲，並當場扣得其所有含安非他命殘渣袋1只、安非他命吸
    食器1組等物宣告沒收並諭知銷燬，然查，臺北市政警察局
    中山分局於97年6月6日下午6時許，在臺北市○○區○○路
    123 巷11號伊倫商務會館803號房查獲時，係扣得第一級毒
    品海洛因殘渣袋2只、注射針筒7支、電子磅秤1台、安非他
    命吸食器1組、海洛因3包及麻黃素3包等物，此有臺北市政
    警察局中山分局刑事案件移送書、臺北市政警察局中山分局
    長春路派出所違反刑事案件陳報單、臨檢紀錄表及臺北市政
    警察局中山分局搜索扣押筆錄、扣押物品目錄表2份(見97年
    度毒偵字第2071號卷第1-13、61-63、66-68頁)在卷可稽，
    並無聲請人所聲請之安非他命殘渣袋1只，是檢察官此部分
    聲請意旨並不明確，且於前揭處所扣得之安非他命吸食器1
    組，已經本院以97年度訴字第1561號判決諭知沒收，並經臺
    灣高等法院判決上訴駁回確定，此有上開判決書及臺灣高等
    法院被告前案紀錄表在卷可參，此為重複聲請，尚無必要，
    是前開部分之聲請，均予駁回。另被告於97年9月4日上午10
    時許，在其位於臺北市○○區○○路137巷24號之住處為警
    查獲，並當場扣得之安非他命分裝杓管2支及其於97年12 月
    2日下午6時許，為警在其前開住處緝獲，並當場扣得之安非
    他命吸食器1組等物，然並無證據證明該等物品上含有安非
    他命成分而無法析離，非屬違禁物，且亦難認係專供施用毒
    品之器具，尚不得單獨宣告沒收銷燬之，故此部分之聲請，
    亦予駁回。
中    華    民    國    99    年    1     月    29    日
                 刑事第十六庭  法  官  羅月君
上正本證明與原本無異。
如不服本裁定，應於裁定送達後5日內向本院提出抗告狀。
                               書記官  鄭淑丰
中    華    民    國    99    年    1     月    29    日
附表：
┌──┬─────┬──────┬──────┐
│編號│品名      │數量        │扣押物清單  │
├──┼─────┼──────┼──────┤
│ 1  │安非他命殘│6只         │97年度綠保管│
│    │渣袋      │            │字第1570號  │
├──┼─────┼──────┼──────┤
│ 2  │安非他命殘│3只         │97年度綠保管│
│    │渣袋      │            │字第2184號  │
└──┴─────┴──────┴──────┘

司法院資訊處製作；財團法人民間司法改革基金會備份。
